臺灣臺南地方法院民事判決　九十一年度訴字第一○二○號
　　原　　　告　台灣中小企業銀行股份有限公司
　　法定代理人　丙○○
　　訴訟代理人　丁○○
　　被　　　告　乙○○
　　　　　　　　甲○○
右當事人間請求清償借款事件，本院判決如左：
    主      文
被告應連帶給付原告新臺幣貳佰陸拾壹萬參仟參佰伍拾壹元，其中新台幣貳佰肆拾壹
萬壹仟陸佰零肆元，自民國八十九年十二月二日起至清償日止，按週年利率百分之九
點一計算之利息，暨自民國九十年一月三日起至民國九十年七月二日止，按上開利率
百分之十；自民國九十年七月三日起至清償日止，按上開利率百分之二十計算之違約
金。
被告應連帶給付原告新臺幣捌拾玖萬柒仟捌佰伍拾貳元，其中新台幣捌拾柒萬元，自
民國八十九年十二月二日起至清償日止，按週年利率百分之九點二計算之利息，暨自
民國九十年一月三日起至民國九十年七月二日止，按上開利率百分之十；自民國九十
年七月三日起至清償日止，按上開利率百分之二十計算之違約金。
訴訟費用由被告連帶負擔。
    事      實
甲、原告方面：
一、聲明：求為判決：如主文所示。
二、陳述：
(一)被告乙○○於民國八十七年十一月二日，邀同被告甲○○為連帶保證人，向原告
    借款新台幣（下同）二百五十萬元，約定借款期間二十年，自八十七年十一月二
    日起至一０七年十一月二日止，利息按原告基本放款利率加碼百分之０點五八計
    算，機動調整，自八十七年十二月二日起，按月攤還本息，逾期付息或遲延履行
    時，喪失期限利益，視為全部到期，除應償還全部本金及約定利息外，另自逾期
    日起六個月以內者，加付上開利率百分之十，超過六個月者，加付上開利率百分
    之二十之違約金。詎被告自八十九年二月二日，即未繳款，尚欠本金二百四十四
    萬一千六百零四元，借款視為全部到期，當時利息為週年利率百分之九點一（原
    告基本放款利率百分之八點五二，加百分之０點五八，為百分之九點一）。而被
    告視為到期後分別於八十九年九月三十日、八十九年十一月三日、八十九年十二
    月二日各清償本金一萬元，尚欠本金二百四十一萬一千六百零四元，加計八十七
    年十二月二日至八十九年十一月一日積欠之利息及違約金二十萬一千七百四十七
    元，合計為二百六十一萬三千三百五十一元。
(二)又被告乙○○於八十七年十一月二日，邀同被告甲○○為連帶保證人，向原告借
    款一百萬元，約定借款期間一年，自八十七年十一月二日起至八十八年十一月二
    日止，利息按原告基本放款利率加碼百分之０點六八計算，機動調整，自八十七
    年十二月二日起，按月攤還本息，逾期付息或遲延履行時，喪失期限利益，視為
    全部到期，除應償還全部本金及約定利息外，另自逾期日起六個月以內者，加付
    上開利率百分之十，超過六個月者，加付上開利率百分之二十之違約金。詎被告
    自八十九年八月二日，即未繳款，尚欠本金九十萬元，借款視為全部到期，當時
    利息為週年利率百分之九點二（原告基本放款利率百分之八點五二，加百分之０
    點六八，為百分之九點二）。而被告視為到期後分別於八十九年九月三十日、八
    十九年十一月三日、八十九年十二月二日各清償本金一萬元，尚欠本金八十七萬
    元，加計八十九年八月二日至八十九年十一月一日積欠之利息及違約金二萬七千
    八百五十二元，合計為八十九萬七千八百五十二元。
(三)右揭欠款經催討無著，爰依消費借貸及連帶保證之法律關係，訴請被告連帶給付
    如聲明。
三、證據：提出借據、授信約定書、放款轉帳支出傳票、存款轉帳收入傳票各二紙，
    還款記錄表、利息違約金計算表、利率變動表各一紙。
乙、被告方面：
    被告未於言詞辯論期日到場，亦未提出準備書狀作何聲明或陳述。
    理      由
一、被告經合法通知，未於言詞辯論期日或最後言詞辯論期日到場，核無民事訴訟法
    第三百八十六條各款所列情形，爰依原告聲請，由其一造辯論而為判決。
二、原告起訴主張：（一）被告乙○○於八十七年十一月二日，邀同被告甲○○為連
    帶保證人，向原告借款二百五十萬元，約定借款期間二十年，自八十七年十一月
    二日起至一０七年十一月二日止，利息按原告基本放款利率加碼百分之０點五八
    計算，機動調整，自八十七年十二月二日起，按月攤還本息，逾期付息或遲延履
    行時，喪失期限利益，視為全部到期，除應償還全部本金及約定利息外，另自逾
    期日起六個月以內者，加付上開利率百分之十，超過六個月者，加付上開利率百
    分之二十之違約金。詎被告自八十九年二月二日，即未繳款，尚欠本金二百四十
    四萬一千六百零四元，借款視為全部到期，當時利息為週年利率百分之九點一（
    原告基本放款利率百分之八點五二，加百分之０點五八，為百分之九點一）。而
    被告視為到期後分別於八十九年九月三十日、八十九年十一月三日、八十九年十
    二月二日各清償本金一萬元，尚欠本金二百四十一萬一千六百零四元，加計八十
    七年十二月二日至八十九年十一月一日積欠之利息及違約金二十萬一千七百四十
    七元，合計為二百六十一萬三千三百五十一元。（二）又被告乙○○於八十七年
    十一月二日，邀同被告甲○○為連帶保證人，向原告借款一百萬元，約定借款期
    間一年，自八十七年十一月二日起至八十八年十一月二日止，利息按原告基本放
    款利率加碼百分之０點六八計算，機動調整，自八十七年十二月二日起，按月攤
    還本息，逾期付息或遲延履行時，喪失期限利益，視為全部到期，除應償還全部
    本金及約定利息外，另自逾期日起六個月以內者，加付上開利率百分之十，超過
    六個月者，加付上開利率百分之二十之違約金。詎被告自八十九年八月二日，即
    未繳款，尚欠本金九十萬元，借款視為全部到期，當時利息為週年利率百分之九
    點二（原告基本放款利率百分之八點五二，加百分之０點六八，為百分之九點二
    ）。而被告視為到期後分別於八十九年九月三十日、八十九年十一月三日、八十
    九年十二月二日各清償本金一萬元，尚欠本金八十七萬元，加計八十九年八月二
    日至八十九年十一月一日積欠之利息及違約金二萬七千八百五十二元，合計為八
    十九萬七千八百五十二元。上揭欠款，經催討無著等情，業據原告陳明在卷，並
    提出與所述相符之借據、授信約定書、放款轉帳支出傳票、存款轉帳收入傳票各
    二紙，還款記錄表、利息違約金計算表、利率變動表各一紙為證。被告未於言詞
    辯論期日到場，亦未提出準備書狀作何聲明或陳述。就證據調查所得，可信原告
    主張為真實。
三、從而，原告依消費借貸及連帶保證之法律關係，請求被告連帶給付二百六十一萬
    三千三百五十一元（本金二百四十一萬一千六百零四元，加八十七年十二月二日
    至八十九年十一月一日積欠之利息及違約金二十萬一千七百四十七元，為二百六
    十一萬三千三百五十一元），其中二百四十一萬一千六百零四元，自八十九年十
    二月二日起至清償日止，按週年利率百分之九點一計算之利息，暨自九十年一月
    三日起至九十年七月二日止，按上開利率百分之十；自九十年七月三日起至清償
    日止，按上開利率百分之二十計算之違約金。另被告應連帶給付八十九萬七千八
    百五十二元（本金八十七萬元，加八十九年八月二日至八十九年十一月一日積欠
    之利息及違約金二萬七千八百五十二元，為八十九萬七千八百五十二元），其中
    八十七萬元，自八十九年十二月二日起至清償日止，按週年利率百分之九點二計
    算之利息，暨自九十年一月三日起至九十年七月二日止，按上開利率百分之十；
    自九十年七月三日起至清償日止，按上開利率百分之二十計算之違約金，依法即
    無不合，應予准許。
四、結論：原告之訴為有理由，依民事訴訟法第三百八十五條第一項前段、第八十五
    條第二項，判決如主文。
中　　　華　　　民　　　國　　九十一　　年　　　六　　　月　　二十五　　日
                                臺灣臺南地方法院民事第一庭
~B法　　　官　蘇清水
右為正本係照原本作成
如對本判決上訴，須於判決送達後廿日內向本院提出上訴狀
中　　　華　　　民　　　國　　九十一　　年　　　六　　　月　　二十五　　日
~B法院書記官　陳金堂
